【裁判字號】    94,訴,1419
【裁判日期】    950623
【裁判案由】    毒品危害防制條例
【裁判全文】
臺灣桃園地方法院刑事判決              94年度訴字第1419號
公  訴  人  臺灣桃園地方法院檢察署檢察官
被      告  乙○○
上列被告因違反毒品危害防制條例案件，經檢察官提起公訴（九
十四年度毒偵字第四八九三號、第三○六號、第一一五四號、第
一五四五號）及移送併案審理（九十四年度毒偵字第四三五五號
、第三五三一號、第五七五一號、第六一七八號及九十五年度毒
偵字第三九○號、第二二六一號），被告於本院準備程序時，就
被訴及移送併案事實均為有罪之陳述，經告知簡式審判程序之旨
，並聽取檢察官及當事人意見後，本院合議庭裁定由受命法官獨
任進行簡式審判程序，判決如下：
        主  文
乙○○連續施用第一級毒品，處有期徒刑壹年。扣案第一級毒品
海洛因柒包（合計淨重壹點壹伍公克）、內含有第一級毒品海洛
因之殘渣袋壹只（重零點壹柒玖公克）及內封裝有第一級毒品海
落因之吸管壹支（毛重零點壹公克）均沒收銷燬；扣案注射針筒
共壹佰零肆支、削尖吸管貳支均沒收。又連續施用第二級毒品，
處有期徒刑陸月。扣案甲基安非他命吸食器壹組沒收。應執行有
期徒刑壹年肆月。扣案第一級毒品海洛因柒包（合計淨重壹點壹
伍公克）、內含有第一級毒品海洛因之殘渣袋壹只（重零點壹柒
玖公克）及內封裝有第一級毒品海落因之吸管壹支（毛重零點壹
公克）均沒收銷燬；扣案注射針筒共壹佰零肆支、削尖吸管貳支
、甲基安非他命吸食器壹組均沒收。
        事  實
一、乙○○曾因施用毒品案件，經本院於九十二年五月十九日以
    九十二年度毒聲字第一五二四號裁定送觀察、勒戒後，因認
    其有繼續施用傾向，本院復於九十二年六月六日以九十二年
    度毒聲字第一七三七號裁定令其入戒治處所施以強制戒治，
    嗣因戒治成效經評定為合格，經本院於九十二年十一月十二
    日以九十二年度毒聲字第三三九一號裁定停止戒治，嗣於九
    十三年六月五日保護管束期滿以已執行完畢論。詎其仍不知
    悔改，復基於施用第一級毒品海洛因及第二級毒品甲基安非
    他命之概括犯意，於前開強制戒治執行完畢後之五年內即分
    別自：(一)九十三年十一月七日為警採尿時起回溯二十六小時
    內某時起迄九十五年四月十七日晚間十時十五分許為警採尿
    時起回溯二十六小時內某時許止，連續在桃園縣大溪鎮埔頂
    公園男廁所內或在桃園縣大溪鎮○○街八十三巷六弄三十一
    號住處、桃園市○○路邊某不詳地點或在台中縣成功嶺廁所
    內、桃園縣大溪鎮○○路○路段路邊、桃園縣大溪鎮中正公
    園某公共廁所內、桃園縣桃園市○○路陽明公園旁或在臺灣
    地區某不詳處所施用第一級毒品海洛因多次；(二)九十三年十
    一月七日為警採尿時起回溯九十六小時內某時起至九十五年
    一月五日二十三時三十分許為警採尿時起回溯九十六小時內
    某時止，連續在臺灣地區某不詳處所施用第二級毒品甲基安
    非他命多次，並分別在如附表所示之時間、地點為警查獲，
    並分別扣得如附表所示之第一級毒品海洛因共七包（共計淨
    重一點一五公克）及其所有分別預備供其施用第一級毒品海
    洛因及第二級毒品甲基安非他命使用之注射針筒共一百零二
    支、削尖吸管二支、安非他命吸食器一組及其所有供施用第
    一級毒品海洛因所使用之注射針筒二支。
二、案經桃園縣政府警察局大溪分局報告臺灣桃園地方法院檢察
    署檢察官偵查起訴及臺北縣政府警察局瑞芳分局、臺中市警
    察局第四分局、桃園縣政府警察局八德分局、大溪分局報請
    臺灣桃園地方法院檢察署移送併案審理。
        理  由
一、訊之被告乙○○對有於上揭時、地，分別連續施用第一級毒
    品海洛因及第二級毒品甲基非他命多次之犯行，於本院審理
    時坦承不諱，而被告為警於附表所示時間查獲時所採集之尿
    液，經送驗結果，確均呈嗎啡、甲基安非他命陽性反應或呈
    嗎啡陽性反應乙節，有臺灣尖端先進生技醫藥股份有限公司
    濫用藥物檢驗報告共五紙、昭信科技顧問股份有限公司濫用
    藥物陽性檢體檢驗報告一紙、臺灣檢驗科技股份有限公司濫
    用藥物尿液檢驗報告共三紙及中山醫學大學附設醫院藥物濫
    用檢測中心檢驗報告一紙在卷足憑。另警方於上開時、地，
    自被告身上或自其隨身所攜帶之背包內起出之內含有不明白
    色粉末之夾鍊袋共計七包及內含不明白色粉末殘渣之殘渣袋
    一只，經送鑑結果，該不明白色粉末確為第一級毒品海洛因
    無訛，亦有法務部調查局調科壹字第○八○○○八五四一號
    、調科壹字第○八○○○八七○四號、調科壹字第○八○○
    ○八八八八號、調科壹字第三二○○○三○九七號、調科壹
    字第○八○○一○四七一號、調科壹字第○八○○一○七○
    九號鑑定通知書各一紙在卷足憑。此外，復有被告所有，分
    別預備供施用第一級毒品海洛因及第二級毒品甲基安非他命
    所用之注射針筒共一○二支、削尖吸管二支、安非他命吸食
    器一組及其所有供施用第一級毒品海洛因所用之注射針筒二
    支（已使用過）扣案可資佐證。是足認被告自白與事實相符
    ，堪值採信。而被告前曾因施用毒品案件，經本院於九十二
    年五月十九日以九十二年度毒聲字第一五二四號裁定送觀察
    、勒戒後，因認其有繼續施用傾向，本院復於九十二年六月
    六日以九十二年度毒聲字第一七三七號裁定令其入戒治處所
    施以強制戒治，嗣因戒治成效經評定為合格，經本院於九十
    二年十一月十二日以九十二年度毒聲字第三三九一號裁定停
    止戒治，嗣於九十三年六月五日保護管束期滿以已執行完畢
    論乙節，有臺灣高等法院被告前案紀錄表一份在卷可稽，從
    而被告於前揭強制戒治執行完畢後五年內再犯本案，檢察官
    予以起訴，於法要無不合。綜上所述，本件事證明確，被告
    犯行洵堪認定。
二、按海洛因、甲基安非他命分屬毒品危害防制條例第二條第二
    項第一款、第二款所定之第一、二級毒品。是核被告所為，
    係犯毒品危害防制條例第十條第一項、第二項之施用第一級
    毒品、第二級毒品罪。其施用第一級毒品海洛因、第二級毒
    品甲基安非他命前、後非法持有第一級毒品海洛因、第二級
    毒品甲基安非他命之低度行為，為其施用第一級毒品海洛因
    、第二級毒品甲基安非他命之高度行為所吸收，均不另論罪
    。其先後多次施用第一級毒品海洛因、第二級毒品甲基安非
    他命之犯行，均時間緊接，方法相同，觸犯構成要件相同之
    罪，顯係基於概括犯意反覆為之，均為連續犯，應依刑法第
    五十六條之規定，各以一罪論，並加重其刑。另檢察官雖僅
    就被告於九十三年十一月七日為警採尿時起回溯二十六小時
    內某時許止至九十四年一月二十二日不詳時間許止連續施用
    第一級毒品海洛因及九十三年十一月七日為警採尿時起回溯
    九十六小時內某時許至九十四年一月十九日為警採尿時起回
    溯九十六小時內某時許止連續施用第二級毒品甲基安非他命
    之犯行提起公訴（即附表編號一至四部分），而未論被告自
    九十四年一月二十二日某時許後起迄九十五年四月十七日晚
    間十時十五分許為警採尿時起回溯二十六小時內某時許止亦
    有多次施用第一級毒品海洛因及自九十四年一月十九日為警
    採尿時起回溯九十六小時內某時起後迄九十五年一月五日二
    十三時三十分許為警採尿時起回溯九十六小時內某時止亦有
    多次施用第二級毒品甲基安非他命之犯行，然經本院審理後
    ，認此部分與本院論罪科刑部分有裁判上一罪之連續犯關係
    ，自應為起訴效力所及，基於審判不可分原則，本院自應併
    予審理，附此敘明。爰審酌被告坦承犯行，並表示悔改之意
    ，犯後態度良好，犯罪之動機及目的在於追求刺激，曾施用
    毒品並經強制戒治，仍未能革除惡習，復連續施用第一級毒
    品、第二級毒品，足見其戒毒意志不堅，與所生危害等一切
    情狀，分別量處如主文所示之刑。並定其應執行之刑。
三、沒收部分：
  (一)扣案第一級毒品海洛因七包（合計淨重一點一五公克）及內
    含有第一級毒品海洛因之殘渣袋一只（重零點一七九公克）
    ，均屬當場查獲之毒品，已如前述，又包裝袋均與海洛因不
    能析離，是均應依毒品危害防制條例第十八條第一項前段沒
    收銷燬之；而如附表編號四所示扣案之內封裝有第一級毒品
    海落因之吸管一支（毛重零點一公克），雖未經鑑驗，然被
    告於本院審理時不否認前揭物品為其施用第一級毒品海洛因
    所用，又其為警查獲時所採集之尿液，經送驗結果，亦確呈
    嗎啡陽性反應，已如前述，足徵前揭扣案物品內含之不明白
    色粉末確係為海洛因無訛，且前揭扣案之物又無法與內含海
    洛因分離，是亦應毒品危害防制條例第十八條第一項前段規
    定宣告沒收銷燬之。
  (二)另扣案之甲基安非他命吸食器一組、削尖吸管二支、注射針
    筒共一○四支（含已使用過注射針筒二支），為被告所有，
    或係供其預備施用第一級毒品海洛因、第二級毒品甲基安非
    他命所用之物或為其施用第一級毒品海洛因所用之物，業經
    被告供承在卷，爰依刑法第三十八條第一項第二款宣告沒收
    之。
據上論斷，應依刑事訴訟法第二百七十三條之一第一項、第二百
九十九條第一項前段、毒品危害防制條例第十條第一項、第二項
、第十八條第一項前段，刑法第十一條、第五十六條、第五十一
條第五款、第三十八條第一項第二款，判決如主文。
本案經檢察官廖先志到庭執行職務。
中    華    民    國    95    年    6     月    23    日
                  臺灣桃園地方法院刑事第十庭
                              法  官  柯姿佐
以上正本證明與原本無異。
如不服本判決，應於判決送達後10日內向本院提出上訴狀（應附
繕本），上訴於臺灣高等法院。
                              書記官  洪明媚
中    華    民    國    95    年    6     月    26    日
本案論罪科刑法條：
毒品危害防制條例第10條
施用第一級毒品者，處 6 月以上 5 年以下有期徒刑。
施用第二級毒品者，處 3 年以下有期徒刑。
毒品危害防制條例第18條
查獲之第一、二級毒品及專供製造或施用第一、二級毒品之器具
，不問屬於犯人與否，均沒收銷燬之；查獲之第三、四級毒品及
製造或施用毒品之器具，無正當理由而擅自持有者，均沒入銷燬
之。但合於醫藥、研究或訓練之用者，得不予銷燬。
前項合於醫藥、研究或訓練用毒品或器具之管理辦法，由法務部
會同行政院衛生署定之。
附表：
┌──┬───────┬───────────┬───────┐
│編號│查獲時間及經過│        扣案物品      │              │
│    │              ├─────┬─────┤     備註     │
│    │              │    品名  │   數量   │              │
├──┼───────┼─────┼─────┼───────┤
│ 一 │嗣於九十三年十│第一級毒品│一包，淨重│臺灣桃園地方法│
│    │一月七日十四時│海洛因    │零點一一公│院檢察署檢察官│
│    │五十分，乙○○│          │克，空包裝│以九十三年度毒│
│    │在桃園縣大溪鎮│          │重零點一五│偵字第四八九三│
│    │中央路十七號之│          │公克      │號偵查起訴    │
│    │一前以自備鑰匙│          │          │              │
│    │開啟車號為ＲＺ├─────┼─────┤              │
│    │Ｔ－六六八輕型│內含第一級│一只，殘渣│              │
│    │機車電門時，為│毒品海洛因│袋重零點一│              │
│    │巡邏員警當場查│殘渣之殘渣│九公克    │              │
│    │獲，並自其隨身│袋        │          │              │
│    │攜帶之背包內扣├─────┼─────┤              │
│    │得右述物品。  │注射針筒  │二支      │              │
│    │              ├─────┼─────┤              │
│    │              │削尖吸管  │一支      │              │
├──┼───────┼─────┼─────┼───────┤
│ 二 │嗣於九十三年十│第一級毒品│一包，淨重│臺灣桃園地方法│
│    │二月九日十九時│海洛因    │零點零四公│院檢察署檢察官│
│    │四十分許，為警│          │克，空包裝│以九十三年度毒│
│    │在桃園縣大溪鎮│          │重零點二四│偵三○六號偵查│
│    │自強街八十三巷│          │公克      │起訴          │
│    │慈光長老教會前├─────┼─────┤              │
│    │查獲，並當場自│注射針筒  │一支      │              │
│    │被告身上扣得右│          │          │              │
│    │述物品。      │          │          │              │
├──┼───────┼─────┼─────┼───────┤
│ 三 │嗣於九十四年一│第一級毒品│二包，淨重│臺灣桃園地方法│
│    │月十四日二十二│海洛因    │零點一二公│院檢察署檢察官│
│    │時三十分時許，│          │克，空包裝│以九十四年度毒│
│    │因警在桃園縣大│          │重零點五五│偵第一五四五號│
│    │溪鎮○○街八十│          │公克      │偵查起訴      │
│    │三巷六弄三十一├─────┼─────┤              │
│    │號被告住處內查│注射針筒  │二支      │              │
│    │獲丙○○於上址├─────┼─────┤              │
│    │內涉嫌施用毒品│削尖吸管  │一支      │              │
│    │，並在上址被告│          │          │              │
│    │房間內扣得左述│          │          │              │
│    │物品，而於九十│          │          │              │
│    │四年一月十八日│          │          │              │
│    │凌晨一時十六分│          │          │              │
│    │許在桃園縣大溪│          │          │              │
│    │鎮○○路九號為│          │          │              │
│    │警詢線查獲    │          │          │              │
├──┼───────┼─────┼─────┼───────┤
│ 四 │嗣於九十四年一│內封裝有第│一支，毛重│臺灣桃園地方法│
│    │月二十二日二十│一級毒品海│零點一公克│院檢察署檢察官│
│    │三時三十分許，│洛因之吸管│          │以九十四年度毒│
│    │為警在桃園縣大├─────┼─────┤偵字第一一五四│
│    │溪鎮○○街八十│注射針筒  │一支      │號偵查起訴    │
│    │三巷六弄三十一├─────┼─────┤              │
│    │號前當場查獲，│甲基安非他│一組      │              │
│    │並在其身上扣得│命吸食器  │          │              │
│    │右述內封裝有第│          │          │              │
│    │一級毒品海洛因│          │          │              │
│    │之吸管一支、注│          │          │              │
│    │射針筒一支，旋│          │          │              │
│    │即由乙○○帶同│          │          │              │
│    │警方至其位於上│          │          │              │
│    │址住處房間內，│          │          │              │
│    │扣得右述安非他│          │          │              │
│    │命吸食器一組  │          │          │              │
├──┼───────┼─────┼─────┼───────┤
│ 五 │嗣於九十四年六│第一級毒品│一包，淨重│臺灣桃園地方法│
│    │月二十一日十八│海洛因    │零點二二公│院檢察署檢察官│
│    │時二十分許，為│          │克，空包裝│於九十四年八月│
│    │警在台北縣瑞芳│          │重零點一八│二十三日以甲○│
│    │鎮○○路一七○│          │公克      │惟信九四毒偵四│
│    │號麥當勞漢堡店├─────┼─────┤三五五字第○一│
│    │前為警查獲曾繁│注射針筒  │九十支    │○九二八號函移│
│    │勝與林顯丞，經│          │          │送併案（含基隆│
│    │警當場搜索九Ｄ│          │          │地檢署九十四年│
│    │－八五○八號自│          │          │度毒偵字第一七│
│    │用小客車後，在│          │          │五七號）      │
│    │該自用小客車後│          │          │              │
│    │座內查獲未開封│          │          │              │
│    │注射針筒九十支│          │          │              │
│    │，另於車內曾繁│          │          │              │
│    │勝所有之背包內│          │          │              │
│    │扣得海洛因一包│          │          │              │
├──┼───────┼─────┼─────┼───────┤
│ 六 │嗣於九十四年七│注射針筒  │一支      │臺灣臺中地方法│
│    │月十日七時三十│          │          │院檢察署檢察官│
│    │分許在臺中縣烏│          │          │於九十四年七月│
│    │日鄉成功嶺營區│          │          │二十七日以中檢│
│    │內替代役訓練班│          │          │惠平九十四毒偵│
│    │為隊上分隊長林│          │          │三五三一字第八│
│    │錦伸及替代役男│          │          │一二六三號函移│
│    │陳誌弘發現曾繁│          │          │送併案        │
│    │勝毒癮發作報警│          │          │              │
│    │，為警於同日八│          │          │              │
│    │時三十分許循線│          │          │              │
│    │查獲，並扣得右│          │          │              │
│    │述物品。      │          │          │              │
├──┼───────┼─────┼─────┼───────┤
│ 七 │嗣於九十四年十│已使用過注│二支      │臺灣桃園地方法│
│    │月七日十五時三│射針筒    │          │院檢察署檢察官│
│    │十分許，駕駛車│          │          │於九十四年十一│
│    │號為三五三七－│          │          │月十一日以甲○│
│    │ＭＶ號自用小客│          │          │惟陽九四毒偵五│
│    │車，行經桃園縣│          │          │七五一字第三四│
│    │八德市○○路一│          │          │八六○號函移送│
│    │段與廣福路口為│          │          │併案          │
│    │警盤查，並自其│          │          │              │
│    │隨身攜帶之背包│          │          │              │
│    │內，扣得右述物│          │          │              │
│    │品，因而查獲  │          │          │              │
├──┼───────┼─────┼─────┼───────┤
│ 八 │嗣於九十四年十│第一級毒品│一包，淨重│臺灣桃園地方法│
│    │一月七日（移送│海洛因    │零點一三公│院檢察署檢察官│
│    │併案意旨書誤載│          │克，空包裝│於九十四年十二│
│    │為十一月十七日│          │重零點二五│月十四日以甲○│
│    │）中午十二時二│          │公克      │惟荒九四毒偵六│
│    │十五分許，為警│          │          │一七八字第四四│
│    │在桃園縣大溪鎮│          │          │七七三號函移送│
│    │金城路一○二號│          │          │併案          │
│    │前查獲，並扣得│          │          │              │
│    │右述物品      │          │          │              │
├──┼───────┼─────┼─────┼───────┤
│ 九 │嗣於九十五年一│第一級毒品│一包，淨重│臺灣桃園地方法│
│    │月五日二十二時│海洛因    │零點五三公│院檢察署檢察官│
│    │十五分許，在桃│          │克，空包裝│於九十五年二月│
│    │園縣大溪鎮得勝│          │重零點一七│二十三日以甲○│
│    │路一號前為警查│          │公克      │惟陽九五毒偵三│
│    │獲，並扣得右述├─────┼─────┤九○字第一四三│
│    │物品          │注射針筒  │四支      │七九號函移送併│
│    │              │          │          │案            │
├──┼───────┼─────┼─────┼───────┤
│ 十 │嗣於九十五年四│注射針筒  │一支      │臺灣桃園地方法│
│    │月十七日晚間八│          │          │院檢察署檢察官│
│    │時四十分許，為│          │          │於九十五年五月│
│    │警在桃園縣大溪│          │          │二十四日以甲○│
│    │鎮○○路○段五│          │          │惟陽九五毒偵二│
│    │十六號前查獲，│          │          │二六一字第三九│
│    │並扣得右述物品│          │          │七一五號函移送│
│    │              │          │          │併案審理      │
└──┴───────┴─────┴─────┴───────┘


司法院資訊處製作；財團法人民間司法改革基金會備份。
